# 求助陈版主！工程施工上下游结算问题

提问人：juan1234 时间：2022-10-19 18:29:28
陈老师，目前遇到一个情况：
A是工程发包人，B是工程承包人，C是给B公司提供材料的贸易公司，D是给C公司提供材料的材料公司。
现在B公司遇到一个情况，由于项目决算调减工程收入 8 千万（这个由于A的项目立项资金无法提供，各种原因调减工程量）。B公司由于工程量调减，和C公司协商调减材料的价格。
B与C公司进行协调，C计划向D进一步协调。目前这种方式上下游均可实现。
疑问：①C公司财务和D公司的财务，如何进行账务处理。材料根据签收单、发票等均已做收入，结转成本。
②BC的材料采购合同中能否根据最后决算根据B的项目决算，最终决算材料价。是否符合相关规定？

回答人：chenyiwei
1 、对于C、D，若相应调整结算价格的，则作为销售折让，在补充协议达成时冲减当期的收入（不追溯调整）。
2 、这些协商属于自主商业交易范畴，并不违反法律法规的强制性、禁止性规定。为避免相关法律风险，建议咨询律师意见。

提问人：衣志坤 时间：2022-10-21 16:01:09
陈版你好，该业务可否按债务重组的规定进行处理？感觉符合债务重组的条件，谢谢

回答人：chenyiwei
这不是债务重组，而是基础商务合同条款修改。债务重组中的条款修改仅是针对金融工具准则规范下的金融工具合同条款的修改，不涉及对由其他准则（如收入准则）规范的合同的条款修改导致结算金额的变化。